臺灣高雄地方法院刑事判決          100年度審交易字第519號
公  訴  人  臺灣高雄地方法院檢察署檢察官
被      告  吳文登
上列被告因業務過失傷害案件，經檢察官提起公訴（100 年度偵
字第14628 號），本院判決如下：
    主  文
本件公訴不受理。
    理  由
一、公訴意旨如附件起訴書所載。
二、按告訴乃論之罪，告訴人於第一審辯論終結前，得撤回其告
    訴；又告訴經撤回者，法院應諭知不受理之判決，刑事訴訟
    法第238 條第1 項及第303 條第3 款定有明文。
三、本件被告吳文登因業務過失傷害案件，經檢察官提起公訴，
    認被告係犯刑法第284 條第2 項前段之業務過失傷害罪，依
    同法第287 條前段之規定，須告訴乃論。茲據告訴人梁梅櫻
    於民國100 年7 月1 日具狀撤回其告訴，有撤回告訴狀在卷
    可稽，揆諸前開說明，爰不經言詞辯論，逕為諭知不受理之
    判決。
據上論斷，應依刑事訴訟法第303 條第3 款、第307 條，判決如
主文。
中    華    民    國  100     年    7     月    13    日
                    刑事第十庭  法  官  顏銀秋
以上正本證明與原本無異。
如不服本判決應於收受送達後10日內向本院提出上訴書狀，並應
敘述具體理由；如未敘述上訴理由者，應於上訴期間屆滿後20日
內向本院補提理由書（均須按他造當事人之人數附繕本）「切勿
逕送上級法院」。
中    華    民    國   100    年    7     月    13    日
                                書記官  林豐富
附件：100 年度偵字第14628 號起訴書
臺灣高雄地方法院檢察署檢察官起訴書
                                    100年度偵字第14628號
    被      告  吳文登  男  61歲（民國○○年○○月○○日生）
                        住高雄市○○區○○街149巷30號
                        國民身份證統一編號：Ｚ000000000號
上列被告因過失傷害案件，業經偵查終結，認應提起公訴，茲將
犯罪事實及證據並所犯法條分敘如下：
        犯罪事實
一、吳文登係以販售、運送茶葉為業，為從事駕駛業務之人，其
    於民國99年10月4日下午4時15分許，駕駛車牌號碼VE-4665
    號自用小貨車，沿高雄市○○區○○路由南往北方向行駛，
    並將車輛臨停在青年路99號前，本應注意開啟車門時，應注
    意後方來車，並讓其先行，而依當時天候晴、日間自然光線
    、柏油路面乾燥無缺陷、無障礙物且視距良好，並無不能注
    意之情事，竟疏未注意而貿然開啟車門，適有梁梅櫻騎乘車
    牌號碼2JB-206號重型機車搭載陳姿霖沿高雄市○○區○○
    路由南往北駛至上開地點，閃避不及而遭上開自用小貨車左
    前車門撞擊，梁梅櫻因而人車倒地，並受有右手、左膝、左
    踝擦瘀傷、右手第5指撕裂傷等傷害，陳姿霖則受有左肩挫
    傷、左肘擦挫傷、右踝擦挫傷、右膝擦傷等傷害。
二、案經梁梅櫻訴由本署偵辦。
        證據並所犯法條
一、證據清單及待證事實
┌──┬─────────┬─────────────┐
│編號│證據名稱          │待證事實                  │
├──┼─────────┼─────────────┤
│ 1  │被告吳文登偵訊時之│被告吳文登固不否認於犯罪事│
│    │供述              │實欄所述時、地開啟車門，與│
│    │                  │告訴人所騎乘之機車發生擦撞│
│    │                  │，致生本件車禍之事實，惟矢│
│    │                  │口否認有何業務過失傷害犯行│
│    │                  │，辯稱：伊當時係將自用小貨│
│    │                  │車停在停車格內，伊有從後視│
│    │                  │鏡看後方有無來車，因未沒看│
│    │                  │見後方來車，才開啟車門云云│
│    │                  │。                        │
├──┼─────────┼─────────────┤
│ 2  │告訴人梁梅櫻於偵查│證明被告因開啟車門時未注意│
│    │中經具結之證述    │後方來車，亦未禮讓車輛先行│
│    │                  │，以致自用小貨車之右前車門│
│    │                  │擦撞告訴人所騎乘機車之右側│
│    │                  │把手及告訴人之右手，而發生│
│    │                  │車禍並有受傷之事實。      │
├──┼─────────┼─────────────┤
│ 3  │證人陳姿霖於偵查中│證明被告因開啟車門時未注意│
│    │之證述            │後方來車，亦未禮讓車輛先行│
│    │                  │，以致自用小貨車之右前車門│
│    │                  │擦撞告訴人所騎乘機車之右側│
│    │                  │把手，而發生車禍並有受傷之│
│    │                  │事實。                    │
├──┼─────────┼─────────────┤
│ 4  │道路交通事故現場圖│1、本件事故現場狀況與位置 │
│    │、道路交通事故調查│   、車輛行進方向，及兩車 │
│    │報告表（一）、（二│   肇事後之位置與受損情形 │
│    │）、高雄市政府警察│   。                     │
│    │局交通大隊交通事故│2、被告肇事時之客觀情狀並 │
│    │談話紀錄表、照片11│   無不能注意之情事。     │
│    │張                │                          │
├──┼─────────┼─────────────┤
│ 5  │國軍高雄總醫院診斷│告訴人及陳姿霖因本件車禍而│
│    │證明書2紙         │受有傷害之事實。          │
└──┴─────────┴─────────────┘
二、核被告所為，係犯刑法第284條第2項前段之業務過失傷害罪
    嫌。
三、依刑事訴訟法第251條第1項提起公訴。
    此  致
臺灣高雄地方法院
中    華    民    國   100    年    5     月    20    日
                              檢察官  杜妍慧
上正本證明與原本無異
中    華    民    國   100    年    6     月    2     日
                              書記官  傅桂秋
所犯法條：
中華民國刑法第284條
因過失傷害人者，處 6 月以下有期徒刑、拘役或 5 百元以下罰
金，致重傷者，處 1 年以下有期徒刑、拘役或 5 百元以下罰金
。
從事業務之人，因業務上之過失傷害人者，處 1 年以下有期徒
刑、拘役或 1 千元以下罰金，致重傷者，處 3 年以下有期徒刑
、拘役或 2 千元以下罰金。